臺灣橋頭地方法院刑事判決　
110年度訴字第410號
公  訴  人  臺灣橋頭地方檢察署檢察官
被      告  郭尚霖




義務辯護人  施正欽律師
上列被告因違反毒品危害防制條例案件，經檢察官提起公訴（11
0年度偵字第12541、13071、13072號）及移送併辦（110年度偵
字第13918號），本院判決如下：
    主  文
郭尚霖販賣第二級毒品，處有期徒刑伍年伍月。未扣案之不詳廠
牌行動電話壹支、販毒所得新臺幣陸仟元，均沒收之，於全部或
一部不能沒收或不宜執行沒收時，均追徵其價額。
    犯罪事實
一、郭尚霖明知甲基安非他命為毒品危害防制條例所規定之第二
    級毒品，不得販賣及持有，仍意圖營利，基於販賣第二級毒
    品之犯意，於民國110年1月21日3時35分許，使用其所有之
    不詳廠牌行動電話1支，以通訊軟體LINE暱稱「陳大支」與
    蔡宸緯聯絡後，2人相約於蔡宸緯位於臺南市○○區○○路0段00
    0巷00號之住處見面，郭尚霖遂於同日8時56分許，騎乘車牌
    號碼000-0000號普通重機車，至蔡宸緯上址住處，並於該處
    房間內，以新臺幣（下同）6千元之價格，販賣並交付甲基
    安非他命約2公克予蔡宸緯，且當場收取價金6千元。
二、案經高雄市政府警察局湖內分局報告臺灣橋頭地方檢察署檢
    察官偵查起訴及移送併辦。
    理  由
壹、程序部分：
一、本判決下列所引用被告以外之人於審判外之陳述，經本院提
    示後，檢察官、被告郭尚霖及辯護人均同意作為證據，而本
    院審酌各該證據作成時之情況，核無違法不當或證明力明顯
    過低之瑕疵，亦認以之作為證據應屬適當，是依刑事訴訟法
    第159條之5第1項之規定，認均有證據能力。
二、本判決其餘憑以認定犯罪事實之非供述證據，查無違反法定
    程序取得之情，依同法第158條之4規定反面解釋，亦具證據
    能力。
貳、實體部分：
一、上揭犯罪事實，業據被告於警詢、偵查、本院準備程序及審
    理時均坦承不諱（見警一卷第7至16頁，偵二卷第9至13頁，
    訴字卷第232至238、284至289頁），核與證人蔡宸緯於警詢
    及偵查時之證述相符（見警二卷第27至48頁，他字卷第17至
    18頁），並有LINE暱稱「陳大支」與證人蔡宸緯之對話譯文
    、偵查報告書各1份、LINE暱稱「陳大支」與證人蔡宸緯之
    對話紀錄翻拍照片5張、監視錄影畫面翻拍照片7張在卷可稽
    （見警二卷第147至161頁，警三卷第3至47頁）。
二、再者，證人蔡宸緯於110年1月26日8時20分許，經警於其上
    址住處內，扣得甲基安非他命11包，並經警採尿送驗，結果
    呈安非他命、甲基安非他命陽性反應，其於同日3、4時許，
    在其上址住處內施用甲基安非他命，而犯施用第二級毒品罪
    ，業經臺灣臺南地方法院以110年度簡字第1587號刑事簡易
    判決判處有期徒刑6月確定，有搜索扣押筆錄、扣押物品目
    錄表、證人蔡宸緯之臺灣高等法院被告前案紀錄表、上開刑
    事簡易判決各1份在卷為憑（見警三卷第77至85頁，訴字卷
    第35至50頁），益見證人蔡宸緯確有於110年1月21日，在其
    上址住處向被告購買甲基安非他命後供己施用。
三、被告坦承販賣甲基安非他命予證人蔡宸緯，並於本院準備程
    序時供承：我這次賣毒品給蔡宸緯，可以從裡面賺一些甲基
    安非他命供己施用（見訴字卷第234頁），足證被告販賣第
    二級毒品，是從販入與賣出之量差中牟利，具有意圖營利之
    目的甚明。
四、綜上所述，本案事證明確，被告前揭販賣第二級毒品之犯行
    ，堪以認定。
五、論罪科刑：
  ㈠核被告所為，係犯毒品危害防制條例第4條第2項之販賣第二
    級毒品罪。其販賣前持有甲基安非他命之行為，為其販賣之
    高度行為所吸收，不另論罪。移送併辦部分之犯罪事實，與
    起訴之犯罪事實相同，為同一案件，本院自得併予審理。
　㈡按犯第4條至第8條之罪於偵查及歷次審判中均自白者，減輕
    其刑，毒品危害防制條例第17條第2項定有明文。經查，被
    告於偵查及審判中均曾自白本次販賣毒品犯行，已如前述，
    爰依毒品危害防制條例第17條第2項之規定減輕其刑。
　㈢被告無從適用毒品危害防制條例第17條第1項規定，減輕或免
    除其刑：　
  ⒈按犯第4條至第8條、第10條或第11條之罪，供出毒品來源，
    因而查獲其他正犯或共犯者，減輕或免除其刑，毒品危害防
    制條例第17條第1項固有明文。惟該條例第17條第1項所謂「
    供出毒品來源」，是指犯該條例所定上開各罪之人，供出其
    所犯上開各罪該次犯行之毒品來源而言，亦即須所供出之毒
    品來源，與其被訴之各該違反毒品危害防制條例犯行有直接
    關聯者，始得適用上開規定減免其刑，並非漫無限制。倘被
    告所犯同條項所列之罪之犯罪時間，在時序上較早於該正犯
    或共犯供應毒品之時間，即令該正犯或共犯確因被告之供出
    而被查獲；或其時序雖較晚於該正犯或正犯供應毒品之時間
    ，惟其被查獲之案情與被告自己所犯同條項所列之罪之毒品
    來源無關，均仍不符上開應獲減輕或免除其刑之規定（最高
    法院102年度台上字第3607號、104年度台上字第1690號判決
    意旨參照）。
　⒉被告於警詢時供稱：我今日為警查獲及施用之毒品，是向陳
    建源買的，我賣給蔡宸緯的毒品則是向陳家萍買的；我只與
    陳建源、陳家萍各交易過一次，陳建源部分，是110年9月15
    日3時許，在臺南市○區○○路000號旁，以39,000元購買半台
    （約22.7公克）甲基安非他命，陳家萍部分，是110年1月19
    日0時許，在臺南市○○區○○街00號附近，以6,000元購買甲基
    安非他命（見警一卷第13至14頁），是依其所述，其於本案
    販賣毒品予證人蔡宸緯之毒品來源為陳家萍。
　⒊惟被告供稱其於110年1月19日0時許，在上址向陳家萍購買甲
    基安非他命部分，因時間過久，現場已無監視器可調閱，亦
    無其他事證可佐，且陳家萍未按址居住，行蹤不明，致未能
    查緝到案，警方並無因被告之供述而查獲其於本案犯行之毒
    品來源，有高雄市政府警察局湖內分局111年1月6日高市警
    湖分偵字第11072818300號函及所附職務報告、111年6月27
    日高市警湖分偵字第11171540900號函、111年7月2日高市警
    湖分偵字第11171608700號函各1份在卷可參（見訴字卷第91
    至93、251、261頁），足見本案並未因被告之供述而查獲陳
    家萍。
　⒋至於被告雖於本院準備程序時改稱：本案我賣給蔡宸緯的甲
    基安非他命是向陳建源買的，陳建源、陳家萍是男女朋友，
    跟誰拿都是一樣（見訴字卷第234至235頁）。然經警詢問陳
    建源後，陳建源僅坦承有於110年9月15日，在臺南市○區○○
    路000號旁，以39,000元販賣約22.7公克之甲基安非他命給
    被告，此外並未與被告有其他毒品交易，有高雄市政府警察
    局湖內分局111年1月6日高市警湖分偵字第11072818300號函
    及所附職務報告、陳建源警詢筆錄各1份附卷可考（見訴字
    卷第91至93、253至256頁），可知警方因被告之供述而查獲
    者，是陳建源於110年9月15日販賣甲基安非他命予被告之罪
    嫌，並非查獲本案案發前，陳建源販賣甲基安非他命予被告
    之情事，揆諸首揭說明，被告就此部分仍無適用毒品危害防
    制條例第17條第1項規定予以減刑之餘地。
　⒌綜上所述，警方並未因被告之供述而查獲其於本案販賣毒品
    予證人蔡宸緯之毒品來源，自無適用毒品危害防制條例第17
    條第1項規定減輕或免除其刑。
　㈣按刑法第59條規定犯罪之情狀可憫恕者，得酌量減輕其刑，
    必須犯罪另有特殊之原因與環境等，在客觀上足以引起一般
    同情，認為即予宣告法定低度刑期猶嫌過重者，始有其適用
    。辯護人雖以：被告並無販賣毒品之前科，本件販賣對象僅
    證人蔡宸緯1人，交易數量僅有2克，且雙方均是沉淪毒海之
    毒品人口，並非靠販毒維生之毒梟；又被告自始即配合檢警
    偵查，供出上游，足見其深具悔意，如科以法定最低刑度，
    仍屬情輕法重，請求就被告販賣第二級毒品之犯行，依刑法
    第59條規定酌減其刑等語。惟被告為思慮成熟之成年人，且
    先前已有持有、施用毒品之犯罪前科，有臺灣高等法院被告
    前案紀錄表1份在卷可佐（見訴字卷第291至311頁），仍未
    考慮甲基安非他命對社會、國人之戕害，於犯罪時亦無任何
    特殊之原因與環境等因素，在客觀上顯然不足以引起一般同
    情；且被告本件販賣第二級毒品犯行，經適用毒品危害防制
    條例第17條第2項規定減輕其刑後，已無對其科以法定最低
    刑度猶嫌過重之情形，故本院認被告本件犯行並無適用刑法
    第59條規定酌減其刑之餘地，辯護人此部分所述尚難採酌。
　㈤本院審酌被告無視國家杜絕毒品危害之禁令，為一己之私利
    ，販賣甲基安非他命圖不法所得，足以使購買施用者導致生
    理及心理毒害，不僅戕害國民身心健康，更使毒品擴散流布
    ，危害社會治安；兼衡其於5年內之109年間，有持有毒品案
    件經法院論罪科刑及執行完畢紀錄，有臺灣高等法院被告前
    案紀錄表1份在卷可佐（見訴字卷第293至296頁）；併考量
    其於警詢時供出扣案毒品之上游為陳建源，並指認陳建源（
    見警一卷第13至15頁），警方亦因此查獲陳建源於本案案發
    後之110年9月15日販賣甲基安非他命予被告之犯行，有高雄
    市政府警察局湖內分局111年1月6日高市警湖分偵字第11072
    818300號函及所附職務報告1份在卷可考（見訴字卷第91至9
    3頁），及其自陳高職畢業之智識程度，為賺取毒品量差供
    己施用而販賣毒品之犯罪動機，案發時從事木工，離婚，與
    母親同住，及本次販賣毒品之金額、數量等一切情狀，量處
    如主文所示之刑。
六、沒收部分：
  ㈠未扣案之不詳廠牌行動電話1支，為被告供本案販賣第二級毒
    品犯行所用之物，已據其於本院準備程序陳述在卷（見訴字
    卷第234頁），應依毒品危害防制條例第19條第1項規定宣告
    沒收之，於全部或一部不能沒收或不宜執行沒收時，應依刑
    法第38條第4項規定，追徵其價額。
  ㈡被告販賣甲基安非他命所得6千元，並未扣案，應依刑法第38
    條之1第1項前段規定宣告沒收之，於全部或一部不能沒收或
    不宜執行沒收時，應依刑法第38條之1第3項規定追徵其價額
    。
　㈢扣案之小米廠牌門號0000000000號行動電話1支，並非被告供
    本件販賣毒品所用，業經被告於警詢及本院準備程序時陳述
    明確（見警一卷第10頁，訴字卷第234頁），亦無證據足認
    上開物品與販賣毒品犯行有關，爰不予宣告沒收之。
　㈣扣案之白色晶體6包，經鑑定均含有甲基安非他命成分，固有
    搜索扣押筆錄、扣押物品目錄表、高雄醫學大學附設中和紀
    念醫院檢驗醫學部毒物室濫用藥物檢驗報告1份附卷為憑（
    見警一卷第27至31頁，訴字卷第79至89頁）。然上開甲基安
    非他命6包，是被告於案發後之110年9月15日，在臺南市○區
    ○○路000號旁，以39,000元之價格，向陳建源所購買，業據
    被告於警詢時供承明確（見警一卷第13至14頁），核與證人
    陳建源於警詢時之證述一致（見訴字卷第255頁），堪認扣
    案甲基安非他命6包與被告本案販賣毒品犯行無關，且屬於
    證人陳建源涉嫌販賣第二級毒品予被告之相關證物，爰不予
    宣告沒收，應由檢察官另為適法處理。
據上論斷，應依刑事訴訟法第299條第1項前段，判決如主文。
本案經檢察官黃聖淵提起公訴及移送併辦，檢察官廖姵涵到庭執
行職務。
中　　華　　民　　國　　111 　年　　8 　　月　　25    日
                  刑事第五庭  審判長法  官  林永村

                                    法  官  徐右家

                                    法　官  黃逸寧
以上正本證明與原本無異。
如不服本判決應於收受送達後20日內向本院提出上訴書狀，並應
敘述具體理由；如未敘述上訴理由者，應於上訴期間屆滿後20日
內向本院補提理由書（均須按他造當事人之人數附繕本）「切勿
逕送上級法院」。
中　　華　　民　　國　　111 　年　　8 　　月　　25　　日
　　　　　　　　　　　　　　　　　  書記官  潘維欣
附錄法條：
毒品危害防制條例第4條第2項
製造、運輸、販賣第二級毒品者，處無期徒刑或10年以上有期徒
刑，得併科新臺幣1千5百萬元以下罰金。 
卷宗名稱對照表：
編號 卷宗名稱 簡稱 1 高市警湖分偵字第11072024500號卷 警一卷 2 高市警湖分偵字第11072024501號卷 警二卷 3 高市警湖分偵字第11072000800號卷 警三卷 4 高市警湖分偵字第11072000803號卷 警四卷 5 橋頭地檢110年度他字第2842號卷 他字卷 6 橋頭地檢110年度偵字第12541號卷 偵一卷 7 橋頭地檢110年度偵字第13071號卷 偵二卷 8 橋頭地檢110年度偵字第13072號卷 偵三卷 9 高市警湖分偵字第11072217700號卷 併警卷 10 橋頭地檢110年度偵字第13918號卷 併偵卷 11 本院110年度訴字第410號卷 訴字卷